【裁判字號】    92,上易,1428
【裁判日期】    920806
【裁判案由】    妨害公務
【裁判全文】
臺灣高等法院刑事判決                          九十二年度上易字第一四二八號
    上  訴  人
    即  被  告  乙○○
右上訴人因妨害公務等案件，不服臺灣板橋地方法院九十二年度易字第一一０二號，
中華民國九十二年四月二十九日第一審判決（起訴案號：臺灣板橋地方法院檢察署九
十二年度偵字第三０二六號）提起上訴，本院判決如左：
    主  文
上訴駁回。
乙○○緩刑貳年。
    事  實及理  由
一、本案經本院審理結果，第一審認被告乙○○犯刑法第一百三十五條第一項之對公
    務員依法執行職務時施強暴罪、第一百四十條第一項之侮辱公務員罪，就對公務
    員依法執行職務時施強暴罪部分，處有期徒刑肆月，如易科罰金，以參佰元折算
    壹日。就侮辱公務員罪部分，處有期徒刑參月，如易科罰金，以參佰元折算壹日
    。並定應執行有期徒刑伍月，如易科罰金，以參佰元折算壹日。認事用法及量刑
    均無不當，應予維持，並引用第一審判決書記載之事實、證據及理由（如附件）
    。
二、被告上訴論旨，猶執陳詞，空言否認犯罪，辯稱：當天係伊妻丙○○有外遇做錯
    事不承認，伊氣憤才打丙○○臉部一下，丙○○亦有回手，警察係丙○○打電話
    叫來的，警察來時還是伊叫女兒去開門的，伊僅有罵丙○○，未罵警察，係警察
    不聽伊講，動手勒住伊脖子，伊掙扎時左手指甲才弄到警察手，伊當天有喝半瓶
    黃酒，但未喝醉，伊當天頭部也被警察撞得暈暈的，全身不舒服，頭部及手有受
    傷，抓傷警察是後來的事，係警察先將伊撞牆壁，把伊撞三次在地上伊均未反抗
    ，客廳桌子也摔滿地云云。惟查原判決業於理由欄詳細說明被告之犯行，業經證
    人即員警甲○○、證人即員警丁○○於偵審中證述綦祥，且互核相符。被告之妻
    丙○○於警詢時及偵審中亦證述明確。復有臺北縣立三重醫院於九十二年一月二
    十三日出具之甲○○之甲種驗傷診斷書一紙附卷可稽。是本案事證明確，被告犯
    行堪以認定。被告上訴指摘原判決不當，為無理由，應予駁回。
三、查被告乙○○前因偽造文書案於七十九年十二月六日執行完畢後，五年以內未曾
    受有期徒刑以上刑之宣告，此有臺灣高等法院被告全國前案紀錄簡覆表在卷可稽
    ，本院姑念被告因一時衝動，蹈犯刑章，而被告之妻丙○○亦於本院表示被告已
    改過遷善，又警員甲○○亦表示被告已道歉，願原諒被告，本院認被告經此次刑
    之宣告，爾後當知所警惕，信無再犯之虞，因認所處之刑，以暫不執行為適當，
    爰併予宣告緩刑二年以策自新。
據上論斷，應依刑事訴訟法第三百六十八條、刑法第七十四條第二款，判決如主文。
本案經檢察官朱兆民到庭執行職務。
中      華      民      國    九十二    年      八      月      六      日
                              臺灣高等法院刑事第八庭
                                  審判長法  官  陳  祐  治
                                        法  官  王  炳  梁
                                        法  官  楊  炳  禎
右正本證明與原本無異。
不得上訴。
                                        書記官  廖  素  花
中      華      民      國    九十二    年      八      月     十一     日
附錄：本判決論罪科刑法條全文
刑法第一百三十五條第一項
對於公務員依法執行職務時，施強暴脅迫者，處三年以下有期徒刑、拘役或三百元以
下罰金。
刑法第一百四十條第一項
對於公務員依法執行職務時，當場侮辱，或對於其依法執行之職務公然侮辱者，處六
月以下有期徒刑、拘役或一百元以下罰金。


司法院資訊處製作；財團法人民間司法改革基金會備份。
